臺灣桃園地方法院刑事判決
111年度審易字第112號
公  訴  人  臺灣桃園地方檢察署檢察官
被      告  楊煒埼




                    （現於法務部○○○○○○○○○附設勒戒所勒戒中）
上列被告因竊盜案件，經檢察官提起公訴（110年度偵字第40529
號），被告於本院準備程序進行中，就被訴事實為有罪之陳述，
經本院告知簡式審判程序意旨，並聽取當事人之意見後，裁定依
簡式審判程序審理，判決如下：
    主  文
楊煒埼犯竊盜罪，累犯，處有期徒刑肆月，如易科罰金，以新臺
幣壹仟元折算壹日。
    事實及理由
一、犯罪事實：
  ㈠楊煒埼前①於民國99年間因強盜未遂案件，經臺灣臺中地方法
    院以99年度訴字第2449號判決判處有期徒刑1年6月，上訴後
    ，經臺灣高等法院臺中分院以100年度上訴字第157號判決，
    駁回上訴確定；②於100年間因竊盜案件，經臺灣臺中地方法
    院以101年度中簡字第200號判決判處有期徒刑4月確定；③於
    101年間因贓物案件，經臺灣臺中地方法院以101年度中簡字
    第1392號判決判處有期徒刑4月確定；④於101年間因贓物案
    件，經臺灣臺中地方法院以101年度中簡字第1313號判決判
    處有期徒刑3月確定；⑤於101年間因施用毒品案件，經臺灣
    臺中地方法院以101年度訴字第1329號判決分別判處有期徒
    刑8月、4月，應執行有期徒刑10月確定。前揭②至④各罪刑，
    嗣經臺灣臺中地方法院以101年度聲字第3749號裁定應執行
    有期徒刑9月確定後，與前揭①、⑤各罪刑入監接續執行，於1
    03年5月7日假釋出監，假釋期間因違反保護管束應遵守事項
    ，遭撤銷假釋，尚餘殘刑10月又23日。⑥於103年間因施用毒
    品等案件，經臺灣臺中地方法院以104年度訴字第612號判決
    分別判處有期徒刑9月、5月確定；⑦於104年間因施用毒品案
    件，經臺灣臺中地方法院以104年度審訴字第849號判決判處
    有期徒刑9月確定；⑧於104年間因施用毒品案件，經臺灣臺
    中地方法院以104年度審訴字第1592號判決判處有期徒刑11
    月確定；⑨於104年間因詐欺案件，經臺灣臺中地方法院以10
    4年度審易字第3254號判決判處有期徒刑4月確定；⑩於105年
    間因竊盜案件，經臺灣臺中地方法院以105年度審易字第161
    3號判決判處有期徒刑7月確定；⑪於105年間因竊盜案件，經
    臺灣臺中地方法院以105年度中簡字第1093號判決判處有期
    徒刑6月確定；⑫於106年間因竊盜案件，經臺灣臺中地方法
    院以106年度中簡字第2005號判決判處有期徒刑3月確定。前
    揭⑥至⑫各罪刑，嗣經臺灣高等法院臺中分院以107年度抗字
    第53號裁定應執行有期徒刑3年6月確定後，再與前揭殘刑10
    月又23日入監接續執行，於108年4月24日假釋出監，所餘刑
    期交付保護管束，於108年11月23日縮短刑期後假釋期滿，
    未經撤銷假釋，其未執行之刑，以已執行論而執行完畢。
　㈡詎其仍不知悛悔，於110年9月6日上午9時7分許，途經桃園市
    ○○區○○○街000巷0號1樓前，見周曜生所有之自行車1輛停放
    於該處，且未上鎖，認有機可乘，竟意圖為自己不法之所有
    ，基於竊盜之犯意，徒手竊取該自行車，得手後供己代步之
    用。嗣周曜生發覺遭竊報警處理，經警調閱監視器錄影畫面
    後進而循線查悉上情。
二、證據名稱：
　㈠被告楊煒埼分別於警詢、檢察官訊問、本院準備程序及審理
    中之自白。
　㈡證人即告訴人周曜生於警詢中之陳述。
　㈢竊盜現場照片、監視器錄影畫面翻拍照片、起獲贓物現場照
    片、贓物領據。
　㈣監視器錄影光碟。
三、論罪科刑：
  ㈠核被告所為，係犯刑法第320條第1項之竊盜罪。
　㈡被告曾受前揭犯罪事實欄所載犯罪科刑及有期徒刑執行完畢
    之紀錄，此有臺灣高等法院被告前案紀錄表在卷可按，其受
    徒刑執行完畢後，於5年以內故意再犯本件有期徒刑以上之
    罪，為累犯，經本院裁量被告上揭前科情形後，認其有特別
    惡性且對刑罰反應力薄弱，應依刑法第47條第1項規定加重
    其刑（含最低本刑）。
　㈢爰審酌被告正值青壯，不思以正當方式獲取財物，竟圖不勞
    而獲，恣意為本件竊盜犯行，顯然欠缺對他人財產權之尊重
    ，惟念被告犯後尚能坦承犯行，非無悔意，然有多次犯罪前
    科，素行不佳，兼衡以被告之犯罪動機、情節及所生危害暨
    其生活及經濟狀況、素行、年紀及智識程度等一切情狀，量
    處如主文所示之刑，並諭知易科罰金之折算標準，以示懲儆
    。
四、沒收：
    被告竊得之自行車1輛，業經告訴人立據領回，有贓物領據
    在卷可考，足認該財物已實際發還告訴人，爰依刑法第38條
    之1 第5項規定不予宣告沒收。
五、應依刑事訴訟法第273條之1第1項、第299條第1項前段、第3
    10條之2、第454條第1項，刑法第320條第1項、第47條第1項
    、第41條第1項前段，刑法施行法第1條之1第1項，判決如主
    文。
六、如不服本判決應於收受判決後20日內向本院提出上訴書狀，
    並應敘述具體理由。其未敘述上訴理由者，應於上訴期間屆
    滿後20日內向本院補提理由書（均須按他造當事人之人數附
    繕本）「切勿逕送上級法院」。
本案由檢察官吳建蕙提起公訴，經檢察官李孟亭到庭執行職務。
中　　華　　民　　國　　111 　年　　3 　　月　　25　　日
                  刑事審查庭  法　官　李雅雯
以上正本證明與原本無異。
如不服本判決應於收受判決後20日內向本院提出上訴書狀，並應
敘述具體理由。其未敘述上訴理由者，應於上訴期間屆滿後20日
內向本院補提理由書（均須按他造當事人之人數附繕本）「切勿
逕送上級法院」。
　　　　　　　　　　　　　　　書記官　陳佩伶  
中　　華　　民　　國　　111 　年　　3 　　月　　26　　日
附錄本案論罪科刑法條：
 中華民國刑法第320條
意圖為自己或第三人不法之所有，而竊取他人之動產者，為竊盜
罪，處5年以下有期徒刑、拘役或50萬元以下罰金。
意圖為自己或第三人不法之利益，而竊佔他人之不動產者，依前
項之規定處斷。
前二項之未遂犯罰之。